【裁判字號】    96,重訴,108
【裁判日期】    980327
【裁判案由】    殺人等
【裁判全文】
臺灣臺北地方法院刑事判決             96年度重訴字第108號
公  訴  人  臺灣臺北地方法院檢察署檢察官
被      告  甲○○
                      4樓
                    （現另案於臺灣彰化監獄執行中）
選任辯護人  鄭重文律師
上列被告因殺人等案件，經檢察官提起公訴（96年度偵字第13124號）
，本院判決如下：
    主  文
甲○○共同未經許可，持有手槍，處有期徒刑柒年，併科罰金新
臺幣拾伍萬元，罰金如易服勞役，以新臺幣壹仟元折算壹日。如
附表所示之物均沒收。又共同殺人，處有期徒刑拾伍年。又教唆
攜帶兇器竊盜，處有期徒刑陸月。應執行有期徒刑貳拾年，併科
罰金新臺幣拾伍萬元，罰金如易服勞役，以新臺幣壹仟元折算壹
日。扣案如附表之物均沒收。
    事  實
一、甲○○綽號「阿根」與吳信中（由檢察官通緝中）、藍家偉
    （已於民國96年6月25日在台北市○○街警方圍捕中，舉槍
    自殺身亡）係朋友關係。緣吳信中因與台北縣議員吳善九合
    夥經商，有財務糾紛，雙方感情頗為不睦，吳信中因此對吳
    善九懷恨在心，乃與甲○○、藍家偉共同謀議殺害吳善九，
    吳信中、藍家偉及王耀凱三人基於共同殺人及未經許可持有
    具有殺傷力制式手槍、具殺傷力之子彈之犯意聯絡，由吳信
    中提供新台幣（下同）120萬元之代價（實際上係分3次交付
    共112萬元，甲○○得25萬元，餘交由藍家偉取得），交給
    甲○○與藍家偉，指示甲○○上網搜集吳善九之相片以供藍
    家偉行刺之用，復於96年5月初提供具有殺傷力之制式手槍4
    支，子彈70發予甲○○，轉交藍家偉作為殺人之用，又經甲○○等3人多次勘查吳善九位於臺北縣新店市○○路○段17
    號2樓之服務處，確實掌握吳善九之行蹤，吳信中復交付5萬
    元酬金指示甲○○竊取1部機車、2面機車車牌，以便換掛車
    牌行刺時騎用，甲○○即基於意圖為自己不法之所有之犯意
    ，於96年5月間以3萬元之代價教唆丙○○竊取機車及車牌，
    丙○○遂於96年5月23日1時30分許，邀同丁○○共騎丁○○
    （以上2人丙○○經判處有期徒刑2年、丁○○經判處有期徒
    刑1年6月確定）之車牌N67-872號機車至臺北縣板橋市○○
    路○段109巷10之2號前，由丁○○負責把風，丙○○持其自
    備之鑰匙竊取陳偉展所有之車牌AZ6-479號機車1部，得手後
    將該車騎至臺北縣板橋市民生公園內藏放；復於同日4時許
    ，共同騎乘上揭車牌N67-872號機車至臺北縣中和市○○路
    368號前，進入該址樓梯間內，由丁○○負責把風，丙○○
    持客觀上可供兇器使用之十字起子1把，竊取林俐伶所有車
    牌號碼JB6-706號機車車牌1面，隨即再以相同方式至臺北縣
    板橋市○○街附近竊取另一車號不詳之機車牌1面，得手後
    返回臺北縣板橋市民生公園內，將AZ6-479號車牌拆卸後換
    掛JB6-706號車牌，再將另一車號不詳之車牌黏貼於JB6-706
    號車牌上，旋將懸掛2面竊得車牌之上揭贓車，騎至臺北縣
    板橋市○○路○段90巷47弄16號鐵皮屋旁之停車場內交予甲○○後返家。嗣於同日11時20分許，由藍家偉騎乘上揭甲○○轉交之贓車至臺北縣議員吳善九位於臺北縣新店市○○路
    ○段17號，停放機車後，即衝上2樓之服務處內，見吳善九
    坐在辦公室坐椅上辦公，即持預備之制式手槍朝吳善九射殺
    5槍，其中4槍分別射中吳善九，其中一槍子彈從左肩部自足
    底往上141公分處，入口0.7公分直徑，從上而下、自外而內
    ，自左至右，子彈經左1、2肋骨至左肺上葉橫隔再至右側腹
    部出口，自足底往上118公分處，其中一槍子彈自左側胸骨
    自左往上118公分處，入口，0.7公分直徑經左第5肋骨間至
    右側胸，出口自足底往上130公分處，一槍子彈自自左而右
    ，自外而內，及左手肘入口在左上臂骨小頭，貫通出於左前
    臂，口徑0.7公分，自上而下，自外而內，一槍子彈從左手
    掌虎口至大拇指表面擦過，致吳善九發生左肺破裂及兩側血
    胸引起缺血性休克，經服務處人員送醫不治死亡，藍家偉則
    迅速衝下1樓，騎車逃逸，經警調閱沿途相關監視器畫面後
    ，循線查獲，並帶同甲○○前往臺北縣板橋市○○路河濱公
    園草叢下挖出埋藏之相關制式手槍2支，子彈49發扣案（槍
    枝管制編號分別為0000000000號、0000000000號，），及藍
    家偉於96年6月25日在台北市○○街警方圍捕中，舉槍自殺
    身亡，後遺留之手槍1支，嗣後並於97年11月19日在宜蘭縣
    礁溪鄉○○路134之1號由民眾撿獲之前由藍家偉持以槍殺吳
    善九之制式手槍1支及子彈24顆（槍枝管制編號000000000號
    ）。
二、案經臺北縣政府警察局新店分局報請臺灣臺北地方法院檢察
    署檢察官偵查起訴。
    理   由
壹、程序部分：
一、按被告之自白，非出於強暴、脅迫、利誘、詐欺、疲勞訊問
    、違法羈押或其他不正方法，且與事實相符者，得為證據；
    被告陳述其自白係出於不正之方法者，應先於其他事證而為
    調查。該自白如係經檢察官提出者，法院應命檢察官就自白
    之出於自由意志，指出證明之方法，刑事訴訟法第156條第1
    項、第3項分別定有明文。本件辯護人雖以被告之警詢筆錄
    ，係警員刑求下所為，因此否認被告於警詢筆錄所為自白之
    證據能力云云。惟查：
（一）本院當庭勘驗被告於96年6月26日、6月27日、6月29日警
      詢錄音帶後，員警問話內容與被告之應答內容大致相符，
      且在訊問過程中似看不出員警有對被告強暴、脅迫或刑求
      之情事，被告及辯護人對勘驗結果及過程均無意見（分別
      見本院96年12月7日、97年1月4日、97年1月18日、97年3
      月28日、97年5月9日、97年6月13日準備程序筆錄），且
      證人即96年6月26日詢問被告之警員陳志平證稱：訊問的
      過程是由伊問，然後被告回答，並絕對沒有對被告有不禮
      貌的行為，而在製作筆錄的時候被告的精神狀況是良好的
      ，在雙城派出所伊當時有在場並沒有打被告頭等語（見97
      年9月26日審理筆錄頁3至頁5），另一製作警詢筆錄之員
      警陳建宇證稱：詢問被告的員警並無對被告有不禮貌的行
      為，且被告當時的精神狀況是好的等語（見97年9月26 日
      審理筆錄頁3至頁5），且依據臺灣臺北看守所96年11 月
      19日所檢送被告於96年6月26日進入臺灣臺北看守所之內
      外傷紀錄表，亦無被告有被刑求所造成之傷勢，此有上開
      函文在卷可稽（見本院卷頁46），且被告於96年6月26日
      移送臺北地方法院檢察署檢察官時亦無向檢察官表示有何
      被警察刑求之情事（見96年度偵字13124號卷三頁508至頁
      515），再被告於檢察官向本院聲請羈押時亦表示警詢及
      偵查之供述均實在，沒有不正取供等語（見96年聲羈字第
      267號卷頁6），是綜上所述，本件並無證據足資佐證被告
      於警詢時，有何遭受強暴、脅迫、利誘、詐欺、疲勞訊問
      、違法羈押或其他不正之方法而為陳述之情形。揆諸前揭
      法條規定，被告前開陳述，即非無證據能力。至於上開被
      告之自白是否足以證明被告確有犯罪事實，乃證據證明力
      判斷之問題，併予敘明。
（二）次按被告以外之人於審判外之陳述，雖不符前四條之規定
      ，而經當事人於審判程序同意作為證據，法院審酌該言詞
      陳述或書面陳述作成時之情況，認為適當者，亦得為證據
      ；又當事人、代理人或辯護人於法院調查證據時，知有第
      一百五十九條第一項不得為證據之情形，而未於言詞辯論
      終結前聲明異議者，視為有前項之同意，刑事訴訟法第一
      百五十九條之五第一項、第二項分別定有明文。查證據二
      、證據三：證人丙○○、丁○○於警訊及偵查中之陳述、
      證人陳偉展、林俐伶於警詢時之陳述，雖屬被告以外之人
      於審判外之言詞陳述，惟被告甲○○及其辯護人未於本院
      言詞辯論終結前就相關證據無證據能力，聲明異議，依上
      開規定，即視為同意於審判程序作為證據，復經本院審酌
      陳述作成時之情況，認為適當，而認得作為本件之證據。
貳、實體部分：
一、訊據被告除坦承教唆丙○○、丁○○竊盜機車及車牌外，否
    認有和違反槍砲彈藥刀械管制條例及殺人犯行，辯稱：伊沒
    有去殺人，也不知道藍家偉及吳信中要作什麼，而伊也不知
    道吳信中交給他的袋子內是槍，伊也沒有提供槍及子彈給藍
    家偉去殺吳善九云云。
二、經查：
（一）被告對教唆丙○○、丁○○竊取機車及車牌部分坦承不諱
      ，並與證人丙○○、丁○○於警訊、偵查及本院審理時證
      述及被害人陳偉展、林俐伶於警詢時證述相符，復有臺北
      縣政府警察局海山分局埔墘派出所受理各類案件紀錄表、
      臺北縣政府警察局車輛協尋電腦輸入單各1紙在卷可稽，
      此部分之事實，應堪認定。
（二）又藍家偉持制式手槍1支（槍枝管制編號000000000號）於
      96 年5月23日11時20分在臺北縣新店市○○路○段17號2
      樓吳善九服務處內，朝吳善九射殺5槍，其中4槍分別射中
      吳善九，其中一槍子彈從左肩部自足底往上141公分處，
      入口0.7公分直徑，從上而下、自外而內，自左至右，子
      彈經左1、2肋骨至左肺上葉橫隔再至右側腹部出口，自足
      底往上118公分處，其中一槍子彈自左側胸骨自左往上118
      公分處，入口，0.7公分直徑經左第5肋骨間至右側胸，出
      口自足底往上130公分處，一槍子彈自自左而右，自外而
      內，及左手肘入口在左上臂骨小頭，貫通出於左前臂，口
      徑0.7公分，自上而下，自外而內，一槍子彈從左手掌虎
      口至大拇指表面擦過，致吳善九發生左肺破裂及兩側血胸
      引起缺血性休克，經服務處人員送醫不治死亡等情，業據
      據證人劉瑞芬、吳沛芸、劉明芬於警詢及偵查中證述明確
      ，並有監視器翻拍照片17張、臺灣臺北地方法院檢察署檢
      察官相驗筆錄、相驗屍體證明書、法醫驗斷書、法務部法
      醫研究所（96）醫鑑字第0961100781號鑑定書各一份附卷
      足憑，可見被害人吳善九確係遭藍家偉持有之槍彈所擊發
      之子彈射中，致生左肺破裂及兩側血胸引起缺血性休克死
      亡，應可認定。
（三）再被告王耀凱於警訊時對於上揭犯罪事實全部過程其所參
      與之部分描述甚為清楚（分別見本院96年12月7日、97年1
      月4日、97年1月18日、97年3月28日、97年5月9日、97年6
      月13日準備程序筆錄），且亦與被告於偵查中所供稱：96
      年3、4月間，吳信中叫我上網找吳善九的照片，我不會電
      腦，我就請我友人乙○○找，但他沒有找給我，過了一段
      時間，吳信中就叫我偷機車，我當時想偷機車也沒有什麼
      ，當時吳信中說代價給我5萬元，有叫我偷一部車但要兩
      面車牌，我就請丙○○偷機車，吳信中說要給5萬元，我
      想說賺個一、二萬也不過份，我就請丙○○偷，後來丙○○又找丁○○偷，吳信中在96年5月間又拿4枝手槍給我，
      當時他叫我先拿著，我心裡覺得不對，要我把槍先藏好。
      96年3、4月間，不太記得時間了，第一次吳信中和我去吳
      善九的服務處附近去看，並叫我記得這個地方，第二次是
      我和及藍家偉一同過去看吳善九服務處附近的環境，好像
      有看過三次，當時我沒有想那麼多，96年5月初吳信中交
      給的4枝槍有些已經裝好子彈，有些子彈沒有裝入，總共
      有60、70 顆子彈，其中約有10顆左右的子彈中間有凹陷
      的，且我拿到槍、彈後沒有幾天，我就在板橋市○○路鐵
      皮屋交給藍家偉，吳信中交代我作什麼我就作什麼，他叫
      我偷機車，當時我也覺得很奇怪，因為說要偷機車還要兩
      面車牌，之後還看到吳善九的服務處，交手槍給我等等，
      當時覺得很奇怪時，我有告訴藍家偉就說如果有叫他去作
      傷天害理的事，是不要亂來的，我有叫藍家偉出人命的事
      不要做，吳信中原本要給我們120萬元，但他分二、三次
      給我們共112 萬元，第1次交錢的時候在吳信中家，當時
      我與藍家偉都在，但藍家偉當時在樓下，我和吳信中在樓
      上，他交給我12萬元，他叫我先拿5萬元，其他的7萬元叫
      我拿給藍家偉，第二次是5月23日下午4、5時約在板橋法
      院前，他騎機車過來，後來我們騎著機車給著他走，就到
      土城中華路一家Ｑ汽車旅館旁邊的空地，他交付我20萬元
      ，然後再約當天晚上9時到台北市○○○路、林森北路的
      天橋下，當天晚上再交給我們尾款80萬元，我總共拿25萬
      元，其中3萬元給丙○○和丁○○，其餘都是歸藍家偉，
      遭警查獲後有跟警方去板橋市○○路河濱公園的草叢下起
      出我和藍家偉共同藏置的兩支手槍，因為藍家偉自己拿走
      兩支，後來有聽他說，他說一支埋在他宜蘭老家附近的廟
      ，我心裡想他不太願意講，所以說放在廟，我也沒有追問
      ，另一支他隨時放著，一直到他被查獲時舉槍自盡，案發
      後有再見過吳信中，吳信中要去大陸前，就有留兩支電話
      號碼給我，我有用公共電話打兩次以大陸電話號碼與他聯
      絡，第一次是講，吳信中叫他和藍家偉過去大陸，他說他
      會安排好，錢和生活都不用煩惱，第二次，我打過去，我
      有告訴他，我想自首，吳信中說叫我留著青山在，不怕沒
      柴燒，叫我想辦法去大陸，不論那一省，他會想辦法來接
      我等語（（見96年度偵字13124號卷三頁508至頁515）相
      符，且嗣後被告帶警方前往臺北縣板橋市○○路河濱公園
      草叢下挖出埋藏之制式手槍2支，子彈49發（槍枝管制編
      號分別為0000000000號為口徑9㎜制式半自動手槍，為德
      國SIG SAUER廠P228型；0000000000號為口徑9㎜制式半自
      動手槍，為義大利BERETT廠92F型；子彈均係9㎜制式子彈
      ，採樣16顆試射，可擊發，有殺傷力），此有內政部警政
      署刑事警察局96年7月13日刑鑑字第0960097582號槍彈鑑
      定書可稽，及藍家偉於96年6月25日在台北市○○街警方
      圍捕中，舉槍自殺身亡，後遺留之手槍1支，及於97年11
      月19日在宜蘭縣礁溪鄉○○路134之1號由民眾撿獲之前由
      藍家偉持以槍殺吳善九之制式手槍1支及子彈24顆（槍枝
      管制編號000000000號為口徑9㎜制式半自動手槍，為韓國
      DAEWOO廠DP51型；子彈均係9㎜制式子彈，採樣8顆試射，
      可擊發，有殺傷力），此亦有內政部警政署刑事警察局97
      年11月24日刑鑑字第0970179111號槍彈鑑定書及97年12
      月4日刑鑑字第0970186075號槍彈鑑定書可稽，上開槍枝
      數量亦與被告所述吳信中交給伊有4支制式手槍及6、70顆
      子彈，伊轉交給藍家偉，及發生槍擊吳善九案後被告及藍
      家偉如何處理槍枝之流向相符，亦證被告於警訊及偵查中
      所言應為真實，再參照被告於本案發生後仍與吳信中見面
      收取剩餘之款項，且與藍家偉共同逃亡，及於逃亡期間二
      度與在大陸之吳信中聯絡逃亡事宜，在在顯示被告對於持
      有本案槍枝及子彈及殺害吳善九之事實均知情，並有參與
      吳信中及藍家偉共同殺害吳善九之計劃，是被告事後於本
      院審理時翻異前詞，顯為卸責之詞，應不足採信。
（四）再被告及辯護人主張被告於行為時有精神障礙及心智缺陷
      ，致其辨識行為違法之能力顯著降低云云，然經本院將被
      告送國軍北投醫院為鑑定，結果為：個案犯罪當時精神狀
      態是否屬於精神耗弱狀態，目前無足夠證據與資料可以佐
      證，並且犯案時間離精神鑑定時間超過1年以上，依法院
      鑑定之主旨回覆個案辨識能力之有無減低情形是屬於離以
      判斷，此有97年12月23日醫投行政字第0970002985號函在
      卷可稽，且再參酌證人製作筆錄之員警陳建平、陳建宇證
      稱：被告製作警詢筆錄時精神狀況良好等語，且從被告警
      詢、偵查中之陳述，被告並無任何精神有障礙之情事，是
      被告及辦護人此部分之所辯，顯不足採。
（五）本件事證明確，被告甲○○教唆加重竊盜、共同殺人暨共
      同持有制式手槍及具殺傷力之槍枝、子彈罪之犯行，均洵
      堪認定。
三、核被告王耀凱所為係違反槍砲彈藥刀械管制條例第7條第4項
    之未經許可，持有手槍罪及同條例第12條第4項之未經許可
    ，持有子彈罪、刑法第271條第1項之殺人罪、刑法第29條、
    第3321條第1項第3款教唆攜帶兇器竊盜罪。被告就違反槍砲
    彈藥刀械管制條例第7條第4項之未經許可，持有手槍罪及同
    條例第12條第4項之未經許可，持有子彈罪、刑法第271條第
    1 項之殺人罪，與吳信中及藍家偉間有犯意聯絡及行為分擔
    為共同正犯。被告於如事實欄所載之時間持有手槍、子彈之
    行為，均屬持有行為之繼續，應僅各論以一罪。其以一持有
    行為同時持有4支手槍、子彈之行為，則為一行為觸犯數罪
    名之想像競合犯，應依刑法第55條之規定，從一重依槍砲彈
    藥刀械管制條例第7條第4項之未經許可，持有手槍罪處斷。
    被告以3萬元代價教唆丙○○竊取機車及2面車牌，應僅論以
    一教唆攜帶兇器竊盜罪論處。原起訴檢察官原認被告涉犯槍
    砲彈藥刀械管制條例第8條第3項及第12條第3項之罪處斷，
    公訴檢察官當庭更正為槍砲彈藥刀械管制條例第7條第3項及
    第12條第3項之罪，然被告所為本院認為應係槍砲彈藥刀械
    管制條例第7條第4項之未經許可持有手槍罪及第12條第4項
    未經許可持有子彈罪，檢察官此部分之法條顯有誤會，本院
    應予更正，附此敘明。被告所犯上開共同未經許可，持有手
    槍罪及共同殺人犯行，及教唆攜帶兇器竊盜罪，犯意各別，
    應予分論併罰。爰審酌被告之素行，僅因吳信中給予金錢，
    而與吳信中、藍家偉共同謀議殺害吳善九，且在此槍、彈氾
    濫之際，非法持有手槍、子彈，對社會治安造成高度危險性
    ，且已發生被害人吳善九死亡之實害行為、被告分工行為及
    參與之程度、且尚未與死者吳善九家屬達成和解及其犯罪後
    態度等一切情狀，量處如主文所示之刑，及就違反槍砲彈藥
    刀械管制條例併科之罰金部分諭知易服勞役之折算標準，並
    就被告有期徒刑部分定應執行刑。
四、扣案之如附表所示被告帶警方往臺北縣板橋市○○路河濱公
    園草叢下挖出埋藏之制式手槍2支（槍枝管制編號分別為
    0000000000號為口徑9㎜制式半自動手槍，為德國SIG SAUER
    廠P228型；0000000000號為口徑9㎜制式半自動手槍，為義
    大利BERETT廠92F型）及藍家偉於96年6月25日在台北市○○
    街警方圍捕中，舉槍自殺身亡，後遺留之手槍1支，及於97
    年11月19日在宜蘭縣礁溪鄉○○路134之1號由民眾撿獲之前
    由藍家偉持以槍殺吳善九之制式手槍1支（槍枝管制編號
    000000000號為口徑9㎜制式半自動手槍，為韓國DAEWOO 廠
    DP51型），均屬違禁物，均應依刑法第38條第1項第1款之規
    定，宣告沒收之。另被告帶警方往臺北縣板橋市○○路河濱
    公園草叢下挖出子彈33顆（子彈均係9㎜制式子彈，原子彈
    49 顆，採樣16顆試射，可擊發，有殺傷力），及於97年11
    月19 日在宜蘭縣礁溪鄉○○路134之1號由民眾撿獲子彈16
    顆（子彈均係9㎜制式子彈，原24顆，採樣8顆試射，可擊發
    ，有殺傷力），共49顆，均屬違禁物，均應依刑法第38條第
    1 項第1款之規定，宣告沒收之。另扣案之口徑9㎜制式子彈
    24 顆，因試射而失卻違禁物之性質，不另為沒收之諭知附
    此敘明。
據上論斷，應依刑事訴訟法第299條第1項前段，槍砲彈藥刀械管
制條例第7條第4項、第12條第4項，刑法第11條前段、第28條、
第271條第1項、第55條、第29條、第321條第1項第3款、第51條
第5款、第42條第3項、第38條第1項第1款，刑法施行法一之一，
判決如主文。
本案經檢察官柯木聯到庭執行職務。
中    華    民    國    98    年    3     月    27    日
                        台灣台北地方法院刑事第八庭
                              審判長法  官  陳德民
                                    法  官  詹慶堂
                                    法  官  陳芃宇
上正本證明與原本無異
如不服本判決，應於判決送達後十日內向本院提出上訴狀（應抄
附繕本）。告訴人或被害人如對於本判決不服者，應具備理由請
求檢察官上訴，其上訴期間之計算係以檢察官收受判決正本之日
期為準。
                                    書記官 黃鈴容
中    華    民    國    98    年    3     月    27    日
附表：
┌───┬───────┬─────┬─────────────────┐
│編號  │ 名        稱 │數量      │ 備         註                    │
├───┼───────┼─────┼─────────────────┤
│一    │制式手槍      │一枝      │槍枝管制編號0000000000號。口徑9㎜ │
│      │              │          │制式半自動手槍德國SIG SAUER廠P228 │
│      │              │          │型                                │
├───┼───────┼─────┼─────────────────┤
│二    │制式手槍      │一枝      │槍枝管制編號0000000000號。口徑9㎜ │
│      │              │          │制式半自動手槍為義大利BERETT廠92F │
│      │              │          │型                                │
├───┼───────┼─────┼─────────────────┤
│三    │制式手槍      │一枝      │槍枝管制編號000000000號號。口徑9㎜│
│      │              │          │制式半自動手槍為韓國DAEWOO廠DP51型│
├───┼───────┼─────┼─────────────────┤
│四    │制式手槍      │一枝      │                                  │
│      │              │          │                                  │
├───┼───────┼─────┼─────────────────┤
│四    │子彈          │四十九顆  │                                  │
└───┴───────┴─────┴─────────────────┘
附錄本案論罪科刑法條全文：
槍砲彈藥刀械管制條例第7條
未經許可，製造、販賣或運輸火砲、肩射武器、機關槍、衝鋒槍
、卡柄槍、自動步槍、普通步槍、馬槍、手槍或各類砲彈、炸彈
、爆裂物者，處死刑、無期徒刑或七年以上有期徒刑；處徒刑者
，併科新臺幣三千萬元以下罰金。
未經許可，轉讓、出租或出借前項所列槍砲、彈藥者，處無期徒
刑或五年以上有期徒刑，併科新臺幣一千萬元以下罰金。
意圖供自己或他人犯罪之用，而犯前二項之罪者，處死刑或無期
徒刑；處徒刑者，併科新臺幣五千萬元以下罰金。
未經許可，持有、寄藏或意圖販賣而陳列第一項所列槍砲、彈藥
者，處五年以上有期徒刑，併科新臺幣一千萬元以下罰金。
意圖供自己或他人犯罪之用，以強盜、搶奪、竊盜或其他非法方
法，持有依法執行公務之人所持有之第一項所列槍砲、彈藥者，
得加重其刑至二分之一。
第一項至第三項之未遂犯罰之。
槍砲彈藥刀械管制條例第12條
未經許可，製造、販賣或運輸子彈者，處1年以上7年以下有期徒
刑，併科新台幣500萬元以下罰金。
未經許可，轉讓、出租或出借子彈者，處6月以上5年以下有期徒
刑，併科新台幣300萬元以下罰金。
意圖供自己或他人犯罪之用，而犯前二項之罪者，處3年以上10
年以下有期徒刑，併科新台幣700萬元以下罰金。
未經許可，持有、寄藏或意圖販賣而陳列子彈者，處5年以下有
期徒刑，併科新台幣300萬元以下罰金。
第 1 項至第 3 項之未遂犯罰之。
中華民國刑法第二百七十一條
殺人者，處死刑、無期徒刑或十年以上有期徒刑。
前項之未遂犯罰之。
預備犯第一項之罪者，處二年以下有期徒刑。
中華民國刑法第321條
（加重竊盜罪）
犯竊盜罪而有左列情形之一者，處 6 月以上、 5 年以下有期徒
刑：
一、於夜間侵入住宅或有人居住之建築物、船艦或隱匿其內而犯
之者。
二、毀越門扇、牆垣或其他安全設備而犯之者。
三、攜帶兇器而犯之者。
四、結夥三人以上而犯之者。
五、乘火災、水災或其他災害之際而犯之者。
六、在車站或埠頭而犯之者。
前項之未遂犯罰之。


司法院資訊處製作；財團法人民間司法改革基金會備份。
